Contato

(43) 99935-2445 (Mobile) hugolond@gmail.com

www.linkedin.com/in/ hugoviniciusdias (LinkedIn)

Principais competências

Desenvolvimento de front-end Pensamento sistêmico Modelagem de sistemas

Hugo Dias Silva

Tech Leader na Pernambucanas | Mestre em Engenharia Elétrica (Sistemas Inteligentes) | Especialista em Automação e Controle de Processo de Automação | Engenheiro da Computação

Praia Grande, São Paulo, Brasil

Resumo

Tech Leader na Pernambucanas e Product Owner na 2RP Net. Experiências anteriores como Gestor de Desenvolvimento na empresa Conncet Parts. Coordenador dos cursos de Engenharia da Computação, Engenharia Elétrica e CST em Análise e Desenvolvimento de Sistemas da UNOPAR. Mestre em Engenharia Elétrica pela UTFPR - Campis Cornélio Procópio. Especialista em Automação e Controle de Processos Industriais pela UTFPR - Campus Cornélio Procópio. Graduado em Engenharia da Computação pela Universidade Norte do Paraná.

Experiência

Pernambucanas Líder de tecnologia outubro de 2021 - Present (3 anos 5 meses) Brasil

ProjecTI Líder de tecnologia abril de 2022 - Present (2 anos 11 meses) São Paulo, Brasil

2RP Net Product Owner outubro de 2021 - abril de 2022 (7 meses) Brasil

Connect Parts

2 anos 6 meses

Gerente de desenvolvimento maio de 2020 - outubro de 2021 (1 ano 6 meses) Marília, São Paulo, Brasil Gestor de desenvolvimento responsável pelas áreas de programação C#/ Python/Html, Java e CSS/SalesForce.

Gestor de Marketing

maio de 2019 - maio de 2020 (1 ano 1 mês)

Marília e Região, Brasil

Responsável por organizar estratégias de Marketing e novas parcerias

UNOPAR - Universidade Norte do Paraná

5 anos 7 meses

Professor de pós graduação

janeiro de 2016 - agosto de 2018 (2 anos 8 meses)

Londrina, Paraná

Professor da Pós graduação nas áreas de Automação Industrial e Sistemas Inteligentes

Coordenador Eng. da Computação, Eng. Elétrica e CST em Análise e Desenvolvimento de Sistemas

junho de 2013 - agosto de 2018 (5 anos 3 meses)

Londrina e Região, Brasil

Coordenador do curso de Engenharia da Computação, Engenharia Elétrica e CST em Análise e Desenvolvimento de Sistemas

Professor de ensino superior

fevereiro de 2013 - agosto de 2018 (5 anos 7 meses)

Londrina

Professor de Microcontroladores, Modelagem Matemática, Automação Industrial, Sistemas Inteligentes e Instrumentação.

UTFPR - Campus Cornélio Procópio

Bolsista/Pesquisador CAPES

janeiro de 2011 - abril de 2012 (1 ano 4 meses)

Cornélio Procópio

Estudante de Mestrados na UTFPR - Campus Cornélio Procópio e bolsista CAPES.

Formação acadêmica

Universidade Tecnológica Federal do Paraná

Mestrado em Engenharia Elétrica., Engenharia Elétrica (2011 - 2013)

Universidade Tecnológica Federal do Paraná Especialização, Automação e Controle de Processos Industriais · (2010 - 2011)

UNOPAR - Universidade Norte do Paraná Engenheiro, Engenharia da Computação · (2005 - 2009)